【裁判字號】    97,小上,12
【裁判日期】    970312
【裁判案由】    清償借款
【裁判全文】
臺灣臺北地方法院民事裁定              97年度小上字第12號
上  訴  人  丙○○
            丁○○
被 上訴 人  台北富邦商業銀行股份有限公司
法定代理人  甲○○
訴訟代理人  乙○○
上列當事人間清償借款事件，上訴人對於中華民國96年11月30日
本院臺北簡易庭96年度北小字第5782號第一審小額民事判決提起
上訴，本院裁定如下：
    主  文
上訴駁回。
第二審訴訟費用新台幣壹仟伍佰元由上訴人負擔。
    理  由
一、按對於小額程序之第一審裁判上訴，非以其違背法令為理由
    ，不得為之；至其上訴狀應記載上訴理由，表明下列各款事
    項：一原判決所違背之法令及其具體內容，二依訴訟資料可
    認為原判決有違背法令之具體事實，民事訴訟法第436之24
    第2項、第436條之25分別定有明文。又依同法第436條之32
    第2項準用第468條及第469條第1款至第5款規定，判決不適
    用法規或適用不當者，為違背法令，其中判決有同法第469
    條第1款至第5款情形之一者，為當然違背法令。是當事人於
    小額訴訟程序提起上訴，如依民事訴訟法第468條規定，以
    第一審判決有不適用法規或適用法規不當為理由時，其上訴
    狀或理由書應有具體之指摘，並揭示該法規之條項或其內容
    ；若係成文法以外之法則，應揭示該法則之旨趣；倘為司法
    院解釋、或最高法院之判例，則應揭示該判解之字號或其內
    容。如以民事訴訟法第469條第1款至第5款情形為理由時，
    其上訴狀或理由書，應揭示合於該條款之事實。上訴狀或理
    由書如未依此項方法表明者，即難認為已對第一審判決之違
    背法令有具體之指摘，其上訴自難認為合法。
二、本件上訴意旨略以：上訴人丙○○（民國73年2月11日生）
    之父親已經死亡，上訴人丁○○係殘障人士，家境不好，工
    作不順，期能與被上訴人和解，請求廢棄原判決云云。
三、經查，本件上訴人對於小額程序之第一審判決提起上訴，惟
    核其上訴狀所載內容，並未具體說明原判決有何不適用法規
    或適用法規不當之情形，並揭示該法規之條項或其內容，或
    有其他合於民事訴訟法第469條所列第1至5款之事實，自難
    認對該判決之如何違背法令已有具體之指摘，揆諸首揭說明
    ，應認其上訴為不合法，而予以駁回。
四、上訴人應負擔之第二審訴訟費用額確定為新台幣1,500元。
五、據上論結，本件上訴為不合法，依民事訴訟法第436條之32
    第1項、第2項、第444條第1項前段、第436條之19第1項、第
    95條、第78條，裁定如主文。
中    華    民    國   97   年    3     月    12      日
                  民事第五庭審判長法  官
                                  法  官
                                  法  官  林妙黛
以上正本係照原本作成。
本判決不得上訴。
中    華    民    國   97   年    3     月         日
                                    書記官  陳怡君
計  算  書
項      目          金  額（新台幣）          備    註
第二審裁判費        1,500元
合        計        1,500元


司法院資訊處製作；財團法人民間司法改革基金會備份。
